臺灣臺南地方法院民事裁定　　　　　　　　94年度抗字第34號
抗　告　人　甲○○
相　對　人　乙○○
上列抗告人因與相對人乙○○間聲請本票裁定強制執行事件，對
於中華民國94年10月6日本院臺南簡易庭所為之裁定（94年度票
字第6267號）提起抗告，本院裁定如下：
    主  文
抗告駁回。
抗告程序費用由抗告人負擔。
    理  由
一、按執票人向本票發票人行使追索權時得聲請法院裁定後強制
    執行，票據法第123條定有明文。又本票執票人依票據法第
    123條規定，聲請法院裁定許可對發票人強制執行，係屬非
    訟事件，此項聲請之裁定，及抗告法院之裁定，僅依非訟事
    件程序，以審查強制執行許可與否，並無確定實體上法律關
    係存否之效力，如發票人就票據債務之存否有爭執時，應由
    發票人提起確認之訴，以資解決，最高法院56年臺抗字第71
    4號、57年臺抗字第76號分別著有判例可參。
二、本件相對人主張執有抗告人於民國92年8月5日所共同簽發、
    票號為023109號、面額金額新臺幣200,000元，未載到期日
    、並免除作成拒絕證書之本票一紙（以下簡稱為「系爭本票
    」），經提示不獲付款，提出該本票一紙聲請原審裁定准予
    強制執行，原審依首開規定予以准許，經核並無不合。
三、抗告意旨略以：抗告人之夫即第三人劉明哲於92年8月5日簽
    發系爭本票時，抗告人並不知情，第三人劉明哲於93年7月7
    日死亡，抗告人亦於93年7月28日向本院聲明拋棄繼承權，
    並經本院少年及家事庭通知准予備查在案，抗告人自不繼承
    第三人劉明哲生前所負之債務，為此提起本件抗告等語。
四、經查，系爭本票為抗告人與其夫即第三人劉明哲所共同簽發
    ，本票上之「發票人欄」有抗告人之簽名及印章，此有相對
    人所提出系爭本票一紙附於原審卷可稽，第三人劉明哲雖於
    93 年7月7日死亡，抗告人亦於93年7月20日向本院聲明拋棄
    繼承權，並經本院少年及家事庭以93年7月28日南院慶民寅
    93 繼字第902號通知准予備查在案，有相對人所提出本院少
    年及家事庭通知附於原審卷可憑。然按在票據上簽名者，依
    票上所載文義負責。二人以上共同簽名時，應連帶負責，票
    據法第5條定有明文。系爭本票由形式上審查，抗告人為共
    同發票人，依票據法第5條規定，抗告人就系爭本票對於執
    票人即相對人，應與第三人劉明哲負連帶清償票款責任，因
    之抗告人縱拋棄對於第三人劉明哲之繼承權，對於相對人仍
    應自負發票人之清償票款責任。因之抗告人以伊拋棄對於第
    三人劉明哲之繼承權為由，提起本件抗告，聲明廢棄原裁定
    ，並不可採，應予駁回。
五、據上論結，本件抗告為無理由，依非訟事件法第46條、第21
    條第2項，民事訴訟法第495條之1第1項、第449條第1項、第
    78條，裁定如主文。
中　　華　　民　　國　　94　　年　　12　　月　　12　　日
                  民事第四庭    審判長法　官  高榮宏
                                      法　官  許蕙蘭
                                      法　官　鄭彩鳳
如不服本裁定，僅得於收受本裁定正本送達後10日內，以適用法
規顯有錯誤為理由，向本院提出再抗告狀，（須附繕本一份及繳
納再抗告裁判費新台幣1,000元），經本院許可後始可再抗告。
中　　華　　民　　國　　94　　年　　12　　月　　16　　日
                                      書記官　凌昇裕
